【裁判字號】    98,易,1215
【裁判日期】    980831
【裁判案由】    竊盜
【裁判全文】
臺灣板橋地方法院刑事判決              98年度易字第1215號
公  訴  人  臺灣板橋地方法院檢察署檢察官
被      告  甲○○
上列被告因犯竊盜案件，經檢察官提起公訴（98年度偵字第1004
5 號），被告於審理中為有罪陳述，經告知簡式審判程序之旨，
並聽取當事人之意見後，經本院裁定依簡式審判程序，判決如下
：
    主  文
甲○○犯攜帶兇器竊盜罪，累犯，處有期徒刑柒月。未扣案之十
字螺絲起子壹支沒收。
    事  實
一、甲○○前因自民國91年1 月30日至同年月31日止，連續犯施
    用第二級毒品罪，經本院以92年度易緝字第523 號刑事判決
    判處有期徒刑七月，於92年5 月13日確定，於93年8 月8 日
    因徒刑執行完畢出監（構成累犯）。
二、甲○○前因於民國96年3 月間向翁暢均購買原車牌號碼5473
    -PE 號自用小客車（下稱翁暢均自用小客車），其於取得該
    車後，即未與翁暢均聯絡繳付相關費用之事實，而經翁暢均
    至監理所以拒不過戶為由辦理車牌註銷後，竟基於以器械拆
    卸他人汽車號牌懸掛在上開翁暢均自用小客車據為己有之攜
    帶凶器竊盜之犯意，意圖為自己不法所有，於民國97年12月
    初日某日，在臺北縣泰山鄉○○路上之憲兵學校旁，見乙○
    ○所有車牌號碼4279-TJ 號自用小客車停放該校旁，即持其
    自己所有客觀上足以對人之生命、身體、安全構成威脅，具
    有危險性可供兇器使用之十字螺絲起子一支，以該螺絲起子
    拆卸乙○○所有上開汽車號牌二面竊為己有，再將該竊得之
    汽車號牌換裝於上開翁暢均自用小客車。嗣於98年2 月23日
    下午5 時15分許，甲○○駕駛上開換裝4279-TJ 號車牌號碼
    之翁暢均自用小客車行經桃園市○○路272 號前，為警攔停
    臨檢，除查獲其酒後駕車（已經臺灣桃園地方法院以該院98
    年度桃交簡字第891 號刑事簡易判決判處有期徒刑三月，如
    易科罰金，以新臺幣三百元折算一日，於98年5 月5 日確定
    ）外，並查得該車係懸掛失竊車牌，始查知上情，並扣得上
    開二面車牌（已發還被害人）。
三、案經臺北縣政府警察局桃園分局報告臺灣桃園地方法院檢察
    署呈請臺灣高等法院檢察署檢察長令轉臺灣板橋地方法院檢
    察署檢察官偵查起訴。
    理  由
一、本案被告甲○○所犯係死刑、無期徒刑或最輕本刑為三年以
    上有期徒刑以外之罪，於本院審理中，被告先就被訴事實為
    有罪之陳述，經本院告知簡式審判程序之旨，並聽取公訴人
    、被告之意見後，由本院依刑事訴訟法第273 條之1 第1 項
    規定裁定進行簡式審判程序。
二、上開事實業據被告甲○○於本院審理中均坦承不諱，核與證
    人乙○○、翁暢鈞於警詢中指訴之情節相符，並有乙○○報
    案之警方受理案件明細表、失車唯讀案件基本資料表各一份
    、現場查獲暨採證照片共六幀、乙○○出具之贓物認領保管
    單、被告及翁暢均共同出具之切結書暨酒後駕車代保管車輛
    領回授權委託書各一份在卷可稽，是被告上開具任意性之自
    白核與事實相符應堪信實。本案事證明確，被告犯行洵堪認
    定，應予依法論科。
三、按刑法第321 條第1 項第3 款之攜帶兇器竊盜罪，係以行為
    人攜帶兇器竊盜為其加重條件，此所謂兇器，其種類並無限
    制，凡客觀上足對人之生命、身體、安全構成威脅，具有危
    險性之兇器均屬之，且祇須行竊時攜帶此種具有危險性之兇
    器為已足，並不以攜帶之初有行兇之意圖為必要（最高法院
    79年度臺上字第5253號判例足資參照）。查以，本案被告持
    以行竊之十字螺絲起子，依一般人於市售通常所得購買之產
    品，均屬金屬材質製造，質地堅硬，前端尖銳，客觀上足以
    傷害人之生命、身體而對安全構成威脅，顯係具有危險性之
    器械，應認屬兇器無疑。核被告所為，係犯刑法第32 1條第
    1 項第3 款之攜帶兇器竊盜罪。被告前曾受有如事實欄一所
    示之犯罪科刑及執行情形，有臺灣高等法院被告前案紀錄表
    一份在卷可憑，其受有期徒刑之執行完畢後，五年以內故意
    再犯本件有期徒刑以上之罪，為累犯，應依刑法第47條第1
    項之規定加重其刑。爰審酌被告犯罪動機、教育程度及生活
    狀況、品行、智識程度與其因本案犯行所生之危害，並參其
    犯罪後坦承犯行等一切情狀，量處如主文所示之刑，以示懲
    儆。末以，供被告為本案犯行所用之十字螺絲起子，查係被
    告所有供其為各該欄所示之犯行所用之物，雖未經扣案，惟
    無事證可認上開螺絲起子已滅失，自仍應由本院依刑法第38
    條第1 項第2 款規定宣告沒收，附此敘明。
據上論斷，應依刑事訴訟法第452 條、第273 條之1 第1 項、第
299 條第1 項前段，第321 條第1 項第3 款、第47條第1 項、第
38條第1 項第2 款，判決如主文。
本案經檢察官黃佳權到庭執行職務。
中    華    民    國    98    年    8     月    31    日
                  刑事第一庭  法  官  陳世旻
 上列正本證明與原本無異。
如不服本判決，應於判決送達後10日內敘明上訴理由，向本院提
出上訴狀 (應附繕本) ，上訴於臺灣高等法院。其未敘述上訴理
由者，應於上訴期間屆滿後20日內向本院補提理由書「切勿逕送
上級法院」。
                              書記官  楊雅芳
中    華    民    國    98    年    9     月    4     日
附錄：本案論罪科刑法條
中華民國刑法
第321 條（加重竊盜罪）
犯竊盜罪而有左列情形之一者，處六月以上、五年以下有期徒刑
：
一、於夜間侵入住宅或有人居住之建築物、船艦或隱匿其內而犯
    之者。
二、毀越門扇、牆垣或其他安全設備而犯之者。
三、攜帶兇器而犯之者。
四、結夥三人以上而犯之者。
五、乘火災、水災或其他災害之際而犯之者。
六、在車站或埠頭而犯之者。
前項之未遂犯罰之。


司法院資訊處製作；財團法人民間司法改革基金會備份。
